臺灣基隆地方法院刑事判決　　　　　　　 96年度易字第676號
公　訴　人　臺灣基隆地方法院檢察署檢察官
被　　　告　丙○○
　　　　　　甲○○
上列被告因傷害案件，經檢察官聲請以簡易判決處刑（96年度偵
字第4736號），本院認為不宜，改依通常程序審理，判決如下：
    主  文
本件公訴不受理。
    理  由
一、本件公訴意旨詳如聲請簡易判決處刑書之記載，如附件。
二、按告訴乃論之罪，告訴人於第一審辯論終結前得撤回其告訴
    ，又告訴經撤回者，應諭知不受理之判決，刑事訴訟法第
    238 條第1 項、第303 條第3 款定有明文。
三、被告丙○○、甲○○被訴過失傷害案件，檢察官認均係涉犯
    刑法第277 條第1 項之傷害罪，依同法第287 條前段之規定
    ，須告訴乃論，而告訴人甲○○、丙○○於民國96年10月25
    日本院調查時撤回告訴，此有本院訊問筆錄及撤回告訴聲請
    狀在卷可稽，依據前開規定，本件應諭知不受理之判決，且
    符合刑事訴訟法第451 條之1 第4 項但書所列不宜以簡易判
    決處刑之事由，爰依職權改以通常程序進行審理，並不經言
    詞辯論，逕為不受理判決之諭知。
四、又按最重本刑為3 年以下有期徒刑、拘役或專科罰金之罪，
    經第二審判決者，不得上訴於第三審法院，刑事訴訟法第
    376 條第1 款定有明文。又除簡式審判程序、簡易程序及第
    376 條第1 款、第2 款所列之罪之案件外，第一審應行合議
    審判，96年3 月21日公布、同年月23日施行之刑事訴訟法第
    284 條之1 亦有明文。本件被告係涉犯刑法第284 條第1 項
    前段之罪，依上開規定得行獨任審判，附此敘明。
據上論斷，應依刑事訴訟法第452 條、第303 條第3 款、第307
條，判決如主文。
中　　華　　民　　國　　96　　年　　10　　月　　31　　日
                  刑事第二庭法    官  邰婉玲
以上正本證明與原本無異。
如不服本判決應於收受本判決後10日內向本院提出上訴書狀，其
未敘述上訴理由者，並得於提起上訴後10日內向本院補提理由書
狀（均須按他造當事人之人數附繕本）「切勿逕送上級法院」。
中　　華　　民　　國　　96　　年　　10　　月　　31　　日
                            書 記 官  施鴻均
附件：
臺灣基隆地方法院檢察署檢察官聲請簡易判決處刑書
　　　　　　　　　　　　　　　　　　　96年度偵字第4736號
　　被　　　告　丙○○　女　51歲（民國○○年○○月○○日生）
　　　　　　　　　　　　住設臺北縣三重市○○街197巷28號
　　　　　　　　　　　　現居臺北縣金山鄉○○村○○街27號
　　　　　　　　　　　　國民身分證統一編號：Ｚ000000000號
　　          　甲○○　男　50歲（民國○○年○○月○○日生）
　　　　　　　　　　　　住臺北縣金山鄉磺港村磺港63號
　　　　　　　　　　　　國民身分證統一編號：Ｚ000000000號
上列被告因傷害案件，業經偵查終結，認為宜聲請以簡易判決處
刑，茲敘述犯罪事實及證據並所犯法條如下：
        犯罪事實
一、丙○○、甲○○與簡秀美、簡琨濃等人，於民國96年8月17
    日凌晨1時40分許，在臺北縣金山鄉磺港村磺港72號門前玩
    四色牌，因丙○○一時漏未槓牌竟胡牌，遭甲○○質疑有詐
    胡，要求丙○○必須包牌賠償，丙○○心生不滿，乃出言三
    字經斥罵甲○○，並大聲指摘甲○○殘障云云，甲○○甫正
    欲回家，聞言回應稱要怎麼樣後，竟基於傷害之犯意，持簡
    淑美家中之塑膠杯朝丙○○丟擲，造成丙○○受有左面頰挫
    瘀傷約3乘4公分，甲○○丟完後，因塑膠杯內水到處四濺，
    甲○○不慎跌倒在地，丙○○見機不可失，基於傷害之犯意
    ，以徒手及腳踢方式攻擊甲○○，致使甲○○受有右肩、右
    上臂抓傷、皮下出血、右膝挫傷之傷害。
二、案經丙○○、甲○○分別訴由臺北縣政府警察局金山分局報
    告偵辦。
    　證據並所犯法條
一、上開事實，業據被告甲○○於警詢及偵查中時坦承不諱，核
    與在場證人簡秀美於警詢時及偵查中、簡琨濃於警詢中之指
    證情節相符，並有財團法人北海岸金山醫院丙種診斷證明書
    2份、照片1幀在卷可佐。訊之被告丙○○固坦有於上開時間
    、地點與甲○○發生爭執不諱，惟辯稱：伊並沒有攻擊甲○
    ○，只有用手亂揮，但不知道有無打到甲○○云云，然而，
    證人簡秀美到庭證述稱：甲○○滑倒後，伊叫其兄要把何文
    扶來時，丙○○就趁機衝過去，用腳踹甲○○，伊還用手拉
    住丙○○的腳，後來雙方互相拉扯等語，再稽之被告甲○○
    所提出之診斷證明書所示之傷害，其中並有抓傷之傷勢，顯
    係被告丙○○蓄意攻擊所致，被告丙○○就此所辯，當不足
    採信。被告2人犯嫌，均應堪認定。
二、核被告2人所為，均係犯有刑法第277條第1項之傷害罪嫌。
三、依刑事訴訟法第451 條第1 項聲請逕以簡易判決處刑。
　　此致
臺灣基隆地方法院基隆簡易庭
中　　華　　民　　國　　96　　年　　9 　　月　　20　　日
                          檢  察  官  乙○○
本件正本證明與原本無異
中　　華　　民　　國　　96　　年　　9 　　月　　27　　日
                          書  記  官  陳威志
附錄本案所犯法條：
刑法第277條第1項：
傷害人之身體或健康者，處3年以下有期徒刑、拘役或1千元以下
罰金。
